en: Measuring method: BIA; Calipers; Optical; Other
nl: Meetmethode: BIA; Schuifmaten; Optisch; Andere
ja: 測定方法: BIA; ノギス; 光学式; その他
el: Μέθοδος μέτρησης: BIA; Παχύμετρα; Οπτικό καλώδιο; Άλλο
tr: Ölçüm Yöntemi: BIA; Kumpaslar; Optik; Diğer
ru: Метод измерения: BIA; Штангенциркули; Оптический; Другое
sk-SK: Metóda merania: BIA; Posuvné meradlá; Optický; Iné
bg-BG: Метод на измерване: BIA; Шублери; Оптичен; Други
sl-SI: Metoda merjenja: BIA; Kaliper; Optično; Drugo
da: Målemetode: BIA; Målelære; Optisk; Andet
th: วิธีการวัด: BIA; การวัดด้วยคาลิเปอร์; ออปติคัล; อื่นๆ
cs: Způsob měření: BIA; Posuvná měřítka; Optická; Jiné
ko: 측정 방식: BIA; 캘리퍼스; 광학; 기타
lt-LT: Matavimo būdas: BIA; Slankmačiai; Optinis; Kita
pl: Metoda pomiaru: BIA; Suwmiarka; Optyczne; Inne
vi: Phương pháp đo: BIA; Thước cặp; Quang học; Khác
fi: Mittausmenetelmä: BIA; Työntömitat; Optinen; Muu
sv: Mätmetod: BIA; Krumpassare; Optisk; Övrigt
pt-PT: Método de medição: BIA; Paquímetros; Ótico; Outro
hr-HR: Metoda mjerenja: BIA; Pomične mjerke; Optičko; Ostalo
ro-RO: Metoda de măsurare: BIA; Șublere; Optică; Altele
zh-CN: 测量方法: BIA; 卡尺; 光学; 其他
de: Messmethode: BIA; Messschieber; Optisch; Sonstiges
it: Metodo di misurazione: Bioimpedenziometria (BIA); Calibri; Ottico; Altro
zh-TW: 測量方法: BIA; 卡尺; 光學; 其他
fr: Méthode de mesure: BIA; Étriers; Optique; Autre
nb: Målemetode: BIA; Kalippere; Optisk; Annet
pt-BR: Método de medição: BIA; Calibradores; Óptica; Outro
hu: Mérési módszer: BIA; Távolságmérők; Optikai; Egyéb
es: Método de medición: BIA; Calibradores; Óptico; Otros